【裁判字號】    99,聲再,107
【裁判日期】    991109
【裁判案由】    兒童及少年性交易防制條例
【裁判全文】
臺灣高等法院臺南分院刑事裁定        
聲  請  人   
即受判決人  甲○○
上列聲請人因違反兒童及少年性交易防制條例等案件，對於本院
98年度上訴字第218號中華民國99年4月7日判決聲請再審，本院
裁定如下：
    主  文
再審之聲請駁回。
    理  由
一、聲請意旨略稱：按第一審判決，未於理由內敘明所犯情節及
    犯後態度有何不同，卻對其他共同被告劉志強、王進財、蔡
    幸雄之犯行，均僅處有期徒刑3年，惟對聲請人甲○○則據
    處重刑3年10月。鈞院因而認定第一審判決有裁量權濫用，
    及客觀上有量刑畸重等違反罪刑相當與公平正義之情形，乃
    認定有可議之處，而將甲○○部分撤銷改判。惟查鈞院判決
    既有上述認定，卻仍判僅觸犯罪行1次之聲請人甲○○處3年
    4月，又較上開觸犯罪行3次、2次之被告劉志強、王進財僅
    判處3年者為重，與第一審判決同有客觀上畸重之情形，但
    在理由項內，亦未敘明何以不同之詳細理由，即屬同有裁量
    權濫用，及違反罪刑不相當之違法，依法亦無法維持，應撤
    銷改判，為特提出再審云云。
二、有罪之判決確定後，有左列情形之一者，為受判決人之利益
    ，得聲請再審︰原判決所憑之證物已證明其為偽造或變造
    者。原判決所憑之證言、鑑定或通譯已證明其為虛偽者。
    受有罪判決之人，已證明其係被誣告者。原判決所憑之
    通常法院或特別法院之裁判已經確定裁判變更者。參與原
    判決或前審判決或判決前所行調查之法官，或參與偵查或起
    訴之檢察官，因該案件犯職務上之罪已經證明者，或因該案
    件違法失職已受懲戒處分，足以影響原判決者。因發現確
    實之新證據，足認受有罪判決之人應受無罪、免訴、免刑或
    輕於原判決所認罪名之判決者之情形，為受刑人之利益，得
    聲請再審，刑事訴訟法第420條第1項定有明文。
三、經查：本件再審聲請人即受判決人雖以司法不公、量刑過重
    ，本院判決未敘明何以對共同被告判處不同刑度之詳細理由
    ，而對其他共同被告劉志強、王進財、蔡幸雄之犯行，均僅
    處有期徒刑3年，惟對聲請人甲○○則處較重之刑3年4月，
    而提再審聲請。但聲請人就原確定判決究有何刑事訴訟法第
    420條第1項各款所定之再審事由，則未於聲請狀載明，亦未
    詳敘其究係依刑事訴訟法第420條第1項何款聲請再審，揆之
    上開規定，聲請人之聲請程序顯屬有所違背。至於量刑之問
    題，為法官本於罪刑相當原則依職權所為之裁量，非屬再審
    事由之範疇。
四、綜上所述，聲請人所主張聲請再審之理由與刑事訴訟法第42
    0條第1項各款之規定不符，自難認為有再審之理由，聲請人
    之聲請，應予駁回。
五、爰依刑事訴訟法第434條第1項，裁定如主文。
中    華    民    國    99    年    11    月    9     日
                  刑事第七庭    審判長法  官  李文福  
                                      法  官  陳顯榮  
                                      法  官  顏基典
以上正本證明與原本無異。
如不服本裁定，應於收受本裁定後五日內向本院提出抗告狀。
                                      書記官  呂嘉文
中    華    民    國    99    年    11    月    9     日

司法院資訊處製作；財團法人民間司法改革基金會備份。
